臺灣高等法院臺中分院刑事裁定　
111年度抗字第355號
抗  告  人  
即 受刑 人  陳晉昌


上列抗告人因檢察官聲請定其應執行刑案件，不服臺灣彰化地方
法院中華民國111年3月11日第一審裁定（111年度聲字第233號）
提起抗告，本院裁定如下：
    主    文
抗告駁回。
    理    由
一、抗告人即受刑人陳晉昌（下稱抗告人）抗告意旨略以：附表
    所示竊盜案定應執行刑4年10月，與其他同類型財產犯罪之
    定應執行刑相較，實有過苛過重，請求給予抗告人重新較輕
    之科刑，使抗告人有自新的機會，早日回歸社會、家庭，盡
    子女之責，侍奉年邁父母等語。　　
二、按裁判確定前犯數罪者，併合處罰之；數罪併罰，有二裁判
    以上者，依刑法第51條之規定，定其應執行之刑，刑法第50
    條、第53條分別定有明文。次按法律上屬於自由裁量之事項
    ，有其外部性界限及內部性界限，並非概無拘束。依據法律
    之具體規定，法院應在其範圍選擇為適當之裁判者，為外部
    性界限；而法院為裁判時，應考量法律之目的，及法律秩序
    之理念所在者，為內部性界限。法院為裁判時，二者均不得
    有所踰越。在數罪併罰，有二裁判以上，定其應執行之刑時
    ，固屬於法院自由裁量之事項，然仍應受前揭外部性界限及
    內部性界限之拘束（最高法院94年度台非字第233號判決意
    旨參照）。又執行刑之量定，係事實審法院之職權，本有自
    由裁量之餘地，倘其所定執行刑，未逾法定刑範圍，亦無明
    顯違背公平正義、法律秩序理念及目的等，即難指為違法或
    不當（最高法院100年度台抗字第1044號裁定意旨參照）。
    再按數罪併罰之定應執行之刑，係出於刑罰經濟與責罰相當
    之考量，並非予以犯罪行為人或受刑人不當之利益，為一種
    特別的量刑過程，相較於刑法第57條所定科刑時應審酌之事
    項係對一般犯罪行為之裁量，定應執行刑之宣告，乃對犯罪
    行為人本身及所犯各罪之總檢視，除應考量行為人所犯數罪
    反應出之人格特性，並應權衡審酌行為人之責任與整體刑法
    目的及相關刑事政策，在量刑權之法律拘束性原則下，依刑
    法第51條第5款之規定，採限制加重原則，以宣告各刑中之
    最長期為下限，各刑合併之刑期為上限，但最長不得逾30年
    ，資為量刑自由裁量權之外部界限，並應受法秩序理念規範
    之比例原則、平等原則、責罰相當原則、重複評價禁止原則
    等自由裁量權之內部抽象價值要求界限之支配，使以輕重得
    宜，罰當其責，俾符合法律授與裁量權之目的，以區別數罪
    併罰與單純數罪之不同，兼顧刑罰衡平原則。個案之裁量判
    斷，除非有全然喪失權衡意義或其裁量行使顯然有違比例、
    平等諸原則之裁量權濫用之情形，否則縱屬犯罪類型雷同，
    仍不得將不同案件裁量之行使比附援引為本案之量刑輕重比
    較，以視為判斷法官本於依法獨立審判之授權所為之量情裁
    奪有否裁量濫用之情事。此與所謂相同事務應為相同處理，
    始符合比例原則與平等原則之概念，迥然有別（最高法院10
    0年度台上字第21號判決意旨參照）。
三、經查：
　㈠本件抗告人因竊盜等罪，經臺灣臺中地方法院（下稱臺中地
    院）、臺灣彰化地方法院（下稱彰化地院）先後判處如原裁
    定附表編號1至7所示之刑，均分別確定在案，有各該判決書
    及抗告人之臺灣高等法院被告前案紀錄表在卷可稽；檢察官
    向犯罪事實最後判決法院即彰化地院聲請就上開案件合併定
    其應執行之刑，有臺灣彰化地方檢察署（下稱彰化地檢署）
    檢察官聲請書附卷可稽（見彰化地檢署111年度執聲字第85
    號執行卷宗）。原審法院經審核卷證結果，認其聲請為正當
    ，依刑事訴訟法第477條第1項，刑法第53條、第51條第5款
    ，定其應執行刑為有期徒刑4年10月，係在抗告人本件各宣
    告刑中刑期最長之有期徒刑10月以上，各刑合併之有期徒刑
    11年1月以下之範圍內，合於法律規定之外部性界限，亦未
    逾越其內部性界限即有期徒刑5年4月（原裁定附表編號1至4
    所示之罪，前經彰化地院以110年度聲字第1109號裁定定應
    執行有期徒刑3年7月確定；附表編號5、6所示之罪，前經臺
    中地院以110年度易字第631號判決分別定應執行有期徒刑8
    月、9月確定；附表編號7所示之罪，前經彰化地院以110年
    度簡字第1258號判決有期徒刑4月確定，加總後之應執行刑
    合計為5年4月），足認原審此項裁量職權之行使，並無違反
    法律之目的及法律秩序之理念所在，符合外部性、內部性界
    限，從形式上觀察，要屬事實審法院職權之合法行使，本院
    經核尚無違誤。 
　㈡又按定應執行刑係特別之量刑過程，乃對犯罪行為人本身及
    所犯各罪之總檢視，除應考量行為人所犯數罪反應出之人格
    特性，並應權衡審酌行為人之責任與整體刑法目的及相關刑
    事政策。本件抗告人前有違犯詐欺、竊盜等罪之刑事前案紀
    錄，經易科罰金、易服社會勞動執行完畢後仍一再犯罪，顯
    已非偶發性犯罪，且抗告人犯罪期間自109年9月至11月間，
    次數頻繁，地點遍及臺中、彰化等地，犯罪類型雖均相同，
    但犯罪手法均係基於竊盜、毀損之犯意，以破壞門扇、車窗
    等方式竊取他人之動產，主觀惡性非輕，反映出抗告人法治
    觀念甚為薄弱，自我約束能力不足，沉溺於犯罪之人格特性
    與犯罪傾向，自應受較高之刑罰評價，以匡正其迭次違反刑
    罰規範之行為，而原裁定就上開附表編號1至7所示數罪定應
    執行刑之降幅比例，顯已反應責任遞減原則，適度呈現抗告
    人應負之責任，與其各罪應負之責任對照以觀，並無明顯過
    重而違背比例原則或公平正義之情形。是原審就自由裁量權
    之行使，符合比例原則、公平正義原則、法律秩序理念及法
    律規範目的，尚無瑕疵可指，自應尊重原審法院裁量權限之
    行使。 
  ㈢再查刑法於廢除連續犯後，固已無成立裁判上一罪或實質上
    一罪之空間，然衡諸本例，若從犯罪類型予以考量，在法定
    範圍內以較寬容之角度定其應執行刑，較諸單純從各罪刑度
    為數字加總後略減之機械式算法，應更能接近刑罰規範之目
    的。揆諸上開說明，原裁定已考量抗告人上開所犯數罪，其
    犯罪之態樣、手段及侵害法益同一與否，對侵害法益之加重
    效應，及時間、空間之密接程度，並注意刑罰邊際效應隨刑
    期而遞減，抗告人所生痛苦程度隨刑期而遞增之情形，抗告
    人之人格及各罪間之關係，如以實質累加方式執行，刑責恐
    將偏重過苛，不符現代刑事政策及刑罰之社會功能，並體察
    法律恤刑之目的，考量抗告人復歸社會之可能性，為整體非
    難評價等情後，方裁定抗告人應執行有期徒刑4年10月，且
    原量刑之外部界限係11年1月，原裁定實已寬減，顯已就定
    應執行刑案件所應審酌事項妥適裁量最終具體應實現之刑罰
    ，並於理由內為適當說明，自難因原裁定所定應執行刑減輕
    幅度未若抗告人主觀預期，即認原裁定有何違法或不當。則
    抗告人仍徒憑己見，執上開情詞提起抗告，請求從輕定刑，
    並無理由。
  ㈣而抗告人上揭抗告意旨提出另案裁判結果，認為本件原審定
    應執行刑裁定有欠公允云云。惟按每一被告之品行（素行）
    均不同，而每一案件之犯罪情節、所擔任之角色暨次數亦有
    別，法院就併合處罰之數罪所處之刑定其應執行刑，本係依
    具體個案之犯罪情狀，衡酌其罪數、各罪之刑度、型態及相
    互間之關聯性，本於罪刑相當及比例原則定之，不同個案具
    體情節不一，故法院於不同案件所為定應執行刑之輕重，自
    不能任意單純比附援引他案定應執行刑之情形，據以指摘原
    裁定所為裁量不符公平原則、比例原則或罪刑相當原則。抗
    告人上開所舉各例與本件案情各有不同之處，自難比附援引
    。
　㈤綜上所述，原裁定斟酌上情併予酌減總刑期，適度呈現抗告
    人應負責任，無明顯過重而喪失權衡或有何違反比例、平等
    原則、責罰相當及重複評價禁止之情事。抗告意旨並未具體
    指摘原裁定所定執行刑何以過重，徒列舉僅具個案拘束力之
    其他案件，指摘原裁定不當，並請求重為應執行刑之酌定，
    核係對於法院定應執行刑裁量權之適法行使，徒憑己意恣意
    指摘原裁定不當，其抗告所指顯無可採而為無理由，應予駁
    回。 
四、據上論斷，應依刑事訴訟法第412條，裁定如主文。　　
中　　華　　民　　國　　111 　年　　4 　　月　　25　　日
            刑事第九庭   審判長法　官　紀  文  勝
                               法　官  姚  勳  昌
                               法　官  紀  佳  良 
以上正本證明與原本無異。
不得再抗告。
　　　　　　　　　　　　       書記官  洪  鴻  權 
　　　　　　　　　　　　　　　 
中　　華　　民　　國　　111 　年　　4 　　月　　25　　日

附    表：
編           號           1          2          3 罪           名  竊盜 竊盜 竊盜 宣     告    刑  有期徒刑7月(2次) 有期徒刑8月(2次) 有期徒刑10月 有期徒刑7月（2次） 有期徒刑9月（2次） 有期徒刑8月（2次） 有期徒刑4月  犯  罪   日  期  109年9月19日、 109年9月20日、 109年10月1日、 109年10月2日 109年9月14日、 109年9月18日、 109年9月26日、 109年10月16日、 109年10月18日、 109年10月22日、 109年11月7日 109年9月28日  偵查（自訴）機關年  度   案   號  臺灣臺中地方檢察署109年度偵字第34069號 臺灣彰化地方檢察署109年度偵字第13182號、第13184號、第13230號、第13432號、第13969號 臺灣彰化地方檢察署109年度偵字第13182號、第13184號、第13230號、第13432號、第13969號 最後事實審 法        院 臺灣臺中地方法院 臺灣彰化地方法院 臺灣彰化地方法院  案        號 109年度易字第3028號 110年度易字第79號 110年度易字第79號  判 決  日 期 109年12月10日 110年3月30日 110年3月30日 確定判決 法        院 臺灣臺中地方法院 臺灣彰化地方法院 臺灣彰化地方法院  案        號 109年度易字第3028號 110年度易字第79號 110年度易字第79號  判        決確 定  日 期 110年1月6日 110年5月5日 110年5月5日 是否 為 得 易科罰 金 之 案  件  不得易科罰金 不得易服社會勞動 不得易科罰金 不得易服社會勞動 得易科罰金 得易服社會勞動 備           註    臺灣臺中地方檢察署110年度執字第1543號（編號1至4，前經彰化地院以110年聲字第1109號裁定定應執行有期徒刑3年7月確定） 臺灣彰化地方檢察署110年度執字第2576號（編號1至4，前經彰化地院以110年聲字第1109號裁定定應執行有期徒刑3年7月確定） 臺灣彰化地方檢察署110年度執字第2577號（編號1至4，前經彰化地院以110年聲字第1109號裁定定應執行有期徒刑3年7月確定） 

　　　　　


編           號           4          5          6 罪           名  竊盜 竊盜 竊盜 宣     告    刑  有期徒刑8月 有期徒刑3月 有期徒刑4月（3次） 有期徒刑7月（2次） 犯  罪   日  期  109年9月4日 109年10月2日、 109年10月25日、 109年10月7日、 109年11月4日 109年10月9日、 109年10月21日 偵查（自訴）機關年  度   案   號  臺灣彰化地方檢察署110年度偵字第1259號 臺灣臺中地方檢察署109年度偵字第34160號、第35312號、第36104號、第36629號、第37353號、110年度偵字第1255號 臺灣臺中地方檢察署109年度偵字第34160號、第35312號、第36104號、第36629號、第37353號、110年度偵字第1255號 最後事實審 法        院 臺灣彰化地方法院 臺灣臺中地方法院 臺灣臺中地方法院  案        號 110年度易字第303號 110年度易字第631號 110年度易字第631號  判 決  日 期 110年5月25日 110年9月30日 110年9月30日 確定判決 法        院 臺灣彰化地方法院 臺灣臺中地方法院 臺灣臺中地方法院  案        號 110年度易字第303號 110年度易字第631號 110年度易字第631號  判        決確 定  日 期 110年6月23日 110年11月8日 110年11月8日 是否 為 得 易科罰 金 之 案  件  不得易科罰金 不得易服社會勞動 得易科罰金 得易服社會勞動 不得易科罰金 不得易服社會勞動 備           註    臺灣彰化地方檢察署110年度執字第3212號（編號1至4，前經彰化地院以110年聲字第1109號裁定定應執行有期徒刑3年7月確定） 臺灣臺中地方檢察署110年度執字第13319號（編號5，前經臺中地院以110年度易字第631號判決定應執行有期徒刑8月確定） 臺灣臺中地方檢察署110年度執字第13320號（編號6，前經臺中地院以110年度易字第631號判決定應執行有期徒刑9月確定） 

　　　　　


編           號           7   罪           名  竊盜   宣     告    刑  有期徒刑4月    犯  罪   日  期  109年10月12日   偵查（自訴）機關年  度   案   號  臺灣彰化地方檢察署110年度偵字第6435號   最後事實審 法        院 臺灣彰化地方法院    案        號 110年度簡字第1258號    判 決  日 期 110年11月30日   確定判決 法        院 臺灣彰化地方法院    案        號 110年度簡字第1258號    判        決確 定  日 期 110年12月31日   是否 為 得 易科罰 金 之 案  件  得易科罰金 得易服社會勞動   備           註    臺灣彰化地方檢察署111年度執字第504號